# 产品试制的成本计入成本还是费用？

提问人：无极 011 时间：2017-04-20 09:48:12
如题，公司试生产一些新产品，其投入算成本还是费用？

回答人：chenyiwei
具体背景是什么？是否属于新产品研发过程的一部分？如果是，是否符合研发支出资本化条件？这些试生产的产品能否对外出售？

提问人：无极 011 时间：2017-04-20 22:06:04
的确是“新产品研发过程”的一部分，但是公司没有对此进行立项，因此没有能够证明这是个“研发项目”的证据。

回答人：chenyiwei
建议补充完善相应手续，按研发支出进行核算，充分享受加计扣除等优惠政策。